【裁判字號】    90,易,979
【裁判日期】    900406
【裁判案由】    賭博等
【裁判全文】
臺灣板橋地方法院刑事判決                            九十年度易字第九七九號
    公  訴  人  臺灣板橋地方法院檢察署檢察官
    被      告  壬○○
                辛○○
                庚○○
                戊○○
                丙○○
                乙○○
                甲○○
                丁○○
                癸○○
右列被告等因賭博等案件，經檢察官提起公訴（九十年度偵字第一一二七號）及移送
併辦（九十年度偵字第四三一二號），本院判決如左：
    主    文
壬○○共同以賭博為常業，處有期徒刑陸月，如易科罰金，以佰元折算壹日。扣案
如附表所示之物均沒收。
辛○○、庚○○、戊○○共同以賭博為常業，各處有期徒刑月，如易科罰
金，均以佰元折算壹日，扣案如附表所示之物均沒收。
丙○○、乙○○、甲○○連續在公眾得出入之場所賭博財物，各處罰金壹仟伍佰元，
如易服勞役，均以佰元折算壹日。扣案如附表編號１、２所示之物均沒收。
丁○○、癸○○在公眾得出入之場所賭博財物，各處罰金壹仟元，如易服勞役，均以
佰元折算壹日。扣案如附表編號１、２所示之物均沒收。
    事    實
一、壬○○明知未依電子遊戲場業管理條例規定辦理營利事業登記者，不得經營電子
    遊戲場業，竟基於經營電子遊戲場及常業賭博之犯意，自民國（下同）八十九年
    十二月十八日起，在其所經營位於台北縣三重市○○路○段六三五號之一公眾得
    出入電動玩具店內，擺設電子遊戲賭博機具「俄羅斯輪盤」一台（含ＩＣ板十四
    塊）、「小傑克」四台（含ＩＣ板四塊）、「超八」八台（含ＩＣ板八塊）及「
    七ＰＫ」三十台（含ＩＣ板三十塊），以開分押注與機具對賭，若押中可獲倍數
    不等之分數，否則即由該機具沒入分數，累積分數可兌換現金之方式，與不特定
    人賭博財物，並恃此營生。其並僱用與之有共同犯意聯絡，亦恃賭維生之辛○○
    擔任現場服務人員、己○○（另結）擔任總機小姐負責打電話邀客人前來玩賭、
    劉欣怡、王苑瓏（由檢察官另行併案審理）、庚○○、戊○○擔任開分員等從事
    賭博必要性工作。嗣於八十九年十二月二十七日晚間八時三十分許，適有賭客丁○○、丙○○、乙○○、甲○○、癸○○在上址賭玩上開各該電子遊戲賭博機具
    時，為警當場查獲，並扣得如附表所示之物。其中丙○○、乙○○、甲○○於上
    開營業期間內，基於賭博之概括犯意，在上址玩賭電子遊戲賭機具共二次。
二、案經台北縣警察局三重分局報告台灣板橋地方法院檢察署檢察官偵查起訴。
    理  由
一、右揭事實，業據被告壬○○、辛○○、庚○○、戊○○、丙○○、乙○○、甲○○、丁○○、癸○○於警訊及偵審時均坦承不諱，且所供互核相符，並有扣案如
    附表所示之物可資佐證，堪信被告上開自白均與事實相符，綜上所述，本件事證
    已臻明確，被告犯行洵堪認定。
二、查本件被告壬○○未依電子遊戲場業管理條例辦理營利事業登記，即違反電子遊
    戲場業管理條例第十五條規定，在上址非法經營電子遊戲場業，擺設電子遊戲賭
    博機具，並僱用與其有常業賭博犯意聯絡之被告辛○○擔任現場服務人員、被告
    己○○擔任總機小姐、劉欣怡、王苑瓏及被告庚○○、戊○○擔任開分員等工作
    ，與不特定之賭客即被告丙○○、乙○○、甲○○、丁○○、癸○○等人賭博財
    物，恃以維生，核被告壬○○所為，係犯電子遊戲場業管理條例第二十二條之罪
    （起訴書漏引）及刑法第二百六十七條之常業賭博罪；被告辛○○、庚○○、戊○○所為，均係犯刑法第二百六十七條之常業賭博罪；被告丙○○、乙○○、甲○○、丁○○、癸○○所為，均係犯刑法第二百六十六條第一項之在公眾得出入
    之場所賭博財物罪。被告壬○○、辛○○、庚○○、戊○○間，就上開常業賭博
    罪部分，有犯意聯絡與行為分擔，均為共同正犯；又被告壬○○所犯上開二罪間
    ，具有方法結果之關係，為牽連犯，應依刑法第五十五條後段規定從一重之常業
    賭博罪處斷；被告丙○○、乙○○、甲○○前後後二次賭博犯行，時間緊接、構
    成要件相符，顯係基於同一概括犯意反覆為之，為連續犯，應從一賭博罪論處，
    並依法加重其刑。另公訴意旨認被告辛○○、庚○○、戊○○亦違反電子遊戲場
    業管理規則第十五條之規定部分，因渠等僅受被告壬○○雇用而非共同參與經營
    ，是與該條要件顯不相符，惟公訴人認此部分與渠等所犯常業賭博罪，有牽連犯
    裁判上一罪關係，故不另為無罪之諭知。末查併辦部分（台灣板橋地方法院檢察
    署九十年度偵字第一六五九號）係認被告壬○○未依電子遊戲場業管理條例規定
    辦理營利事業登記，即於前揭時、地經營上開電動玩具店，而涉有違反電子遊戲
    場業管理條例罪嫌，惟本件公訴人原本即已併就被告壬○○所涉此部分犯行提起
    公訴，兩者事實完全同一，是併辦部分既在原起訴犯罪事實之範圍內，本院自得
    併予審究，附此敘明。爰審酌被告品行、犯罪之動機、目的、手段、所生危害及
    犯後態度等一切情狀，分別量處如主文所示之刑，並就被告壬○○、辛○○、庚○○、戊○○諭知易科罰金之折算標準，就被告丙○○、乙○○、甲○○、丁○○、癸○○諭知易服勞役之折算標準。
三、扣案如附表所示之電動賭博機具「俄羅斯輪盤」一台（含ＩＣ板十四塊）、「小
    傑克」四台（含ＩＣ板四塊）、「超八」八台（含ＩＣ板八塊）及「七ＰＫ」三
    十台（含ＩＣ板三十塊）〔附表編號１〕，均係當場插電營業中之賭博器具，賭
    資十萬四千四百元〔附表編號２〕則係在櫃臺即兌換籌碼處之財物，均依刑法第
    二百六十六條第二項規定宣告沒收。另扣案之預備ＩＣ板二塊、五十點再玩卡二
    十一張、十點再玩卡九十六張、開贈分券一千分六張、開贈分券五百分七張、會
    員名冊二張、開洗分表一張、開贈分券回收表一張、開洗分紀錄表一張、密室遙
    控器一個、監視器四個、畫面分隔器一台、連線積分板一塊、傳真機一台、電話
    二具、開洗分鑰匙二支、員工打卡片二張〔附表編號３〕，則係被告壬○○所有
    供其犯上開常業賭博及違反電子遊戲場業管理條例之罪所用之物，業據其供明在
    卷，爰依刑法第三十八條第一項第二款之規定宣告沒收。
四、被告己○○部分另結。
據上論斷，應依刑事訴訟法第二百九十九條第一項前段，電子遊戲場業管理條例第二
十二條，刑法第十一條前段、第二十八條、第二百六十七條、第五十六條、第二百六
十六條第一項、第二項、第五十五條、第四十一條第一項、第四十二條第二項、第三
十八條第一項第二款，罰金罰鍰提高標準條例第一條前段、第二條，判決如主文。
本案經檢察官毛有增到庭執行職務。
中    華    民    國      九十        年      四      月   六       日
                                      臺灣板橋地方法院刑事第二庭
                                              法  官  古  秋  菊
右正本證明與原本無異。
如不服本判決，應於判決送達後十日內，向本院提出上訴狀。
                                              書記官  蕭  詩  穎
中    華    民    國      九十        年      四      月       六       日
附錄本案論罪科刑法條全文：
刑法第二百六十七條：
以賭博為常業者，處二年以下有期徒刑，得併科一千元以下罰金。
電子遊戲場業管理條例第二十二條：
違反第十五條規定者，處行為人一年以下有期徒刑、拘役或科或併科新臺幣五十萬元
以上二百五十萬元以下罰金。
刑法第二百六十六條
在公共場所或公眾得出入之場所賭博財物者，處一千元以下罰金。但以供
人暫時娛樂之物為賭者，不在此限。
當場賭博之器具與在賭檯或兌換籌碼處之財物，不問屬於犯人與否，沒收
之。
附表：
編號１：電動賭博機具「俄羅斯輪盤」一台（含ＩＣ板十四塊）、「小傑克」四台（
        含ＩＣ板四塊）、「超八」八台（含ＩＣ板八塊）及「七ＰＫ」三十台（含
Ｉ        Ｃ板三十塊）。
編號２：賭資十萬四千四百元。
編號３：預備ＩＣ板二塊、五十點再玩卡二十一張、十點再玩卡九十六張、開贈分券
        一千分六張、開贈分券五百分七張、會員名冊二張、開洗分表一張、開贈分
        券回收表一張、開洗分紀錄表一張、密室遙控器一個、監視器四個、畫面分
        隔器一台、連線積分板一塊、傳真機一台、電話二具、開洗分鑰匙二支、員
        工打卡片二張。


司法院資訊處製作；財團法人民間司法改革基金會備份。
